【裁判字號】    89,交訴,109
【裁判日期】    890913
【裁判案由】    公共危險等
【裁判全文】
臺灣屏東地方法院刑事判決                       八十九年度交訴字第一九號
    公  訴  人  臺灣屏東地方法院檢察署檢察官
    被      告  甲○○
右被告因公共危險案件，經檢察官提起公訴 (八十九年度偵字第二○四四號)，本院
判決如左：
    主  文
甲○○服用酒類，不能安全駕駛動力交通工具而駕駛，處有期徒刑肆月；又過失致人
於死，處有期徒刑拾月，應執行有期徒刑壹年，緩刑參年。
被訴肇事遺棄部分，無罪。
    事  實
一、甲○○於民國八十九年三月二十七日上午八時許，在屏東市和生市場飲酒後，明
    知其反應已遲鈍，注意力無法集中，達不能安全駕駛動力交通工具之程度，竟仍
    駕駛車牌號碼VY－四七五七號廂型車，沿屏東市○○路行駛，於同日上午九時二
    十分許，途經該路段九十八號之對向車道處，甲○○原應注意汽車行駛時，駕駛
    人應注意車前狀況，隨時採取必要之安全措施，且依當時情況，路況良好，視線
    無礙，無不能注意之情事，竟疏於注意，致廂型車之右前方照後鏡及擋風玻璃撞
    及正橫越馬路之江陳秀英，江陳秀英因而受有頭部外傷併顱內出血之傷害，經送
    醫急救後，延至同日上午九時二十分許，仍不治死亡。甲○○嗣經警測得酒精濃
    度為每公升○‧八九毫克。
二、案經屏東縣警察局屏東分局報告臺灣屏東地方法院檢察署檢察官偵查起訴。
    理  由
一、訊據被告甲○○對於右揭犯罪事實，皆已坦承不諱，核與被害人家屬江國興指訴
    情節相符，並有道路交通事故調查報告表一份及現場照片數幀附卷可稽，而被害
    人江陳秀英確因本件車禍受傷不治死亡，亦有檢察官督同法醫師相驗屬實，製有
    勘驗筆錄、相驗屍體證明書、驗斷書等在卷為憑。按汽車行駛時，駕駛人應注意
    車前狀況，隨時採取必要之安全措施，道路交通安全規則第九十四條第三項定有
    明文。被告駕車自應注意上述道路交通安全規定，以策安全，且依卷附之道路交
    通事故調查報告表所載，本件肇事時地之天候及路況皆良好，並無不能注意之情
    事，竟疏未注意，以致肇事，被告之行為顯有過失，而其過失行為與被害人死亡
    間復有相當因果關係，事證明確。另被告對於服用酒類後不能安全駕駛動力交通
    工具之犯罪事實，同亦坦認屬實，並有被告飲酒後，經測試酒精濃度高達每公升
    ○‧八九毫克之測試值一紙在卷可資參佐，而被告亦因服用酒類，導致反應遲鈍
    ，注意力無法集中，致未能及時發現正欲橫越馬路之江陳秀英，而預作防範措施
    ，足認被告當時確已達不能安全駕駛動力交通工具之程度，被告之犯行堪以認定
    。
二、核被告所為，係犯刑法第一百八十五條之三公共危險罪，及同法第二百七十六條
    第一項之過失致人於死罪。被告所犯上開二罪，犯意各別，行為不同，應分論併
    罰。又被告為汽車駕駛人，酒醉駕車，因而致人死亡，依道路交通管理處罰條例
    第八十六條第一項規定，加重其刑。爰審酌被告之品行、智識程度、犯罪所生之
    損害雖鉅，然已與被害人家屬達成民事和解、及其犯後態度等一切情狀，量處如
    主文所示之刑，並定其應執行之刑。被告前未曾受有期徒刑以上刑之宣告，有卷
    附被告全國前案紀錄表可按，其係因過失而致被害人死亡，且業已賠償被害人家
    屬之損失，有屏東市調解委員會調解書在卷足據，本院認被告經此偵審程序，當
    已知所警惕，信無再犯之虞，故認所宣告之刑以暫不執行為適當，併諭知緩刑三
    年，以啟自新。
三、另公訴意旨又以：甲○○於八十九年三月二十七日九時二十分許，駕駛車牌號碼
    VY－四七五七號廂型車，行經屏東市○○路九十八號前時，廂型車之右前方撞及
    正在橫越馬路之江陳秀英，致江陳秀英倒地，甲○○竟未予以救助，反駕車逃逸
    ，因認甲○○涉有刑法第一百八十五條之四之肇事遺棄罪嫌。
四、本件公訴人認被告涉有刑法第一百八十五條之四罪嫌，無非以被告所駕之廂型車
    前方擋風玻璃上有頭髮，且由玻璃破裂程度，顯見當時撞及力甚大等資為論據。
    惟按犯罪事實應依證據認定之，無證據不得推定其犯罪事實。又不能證明被告犯
    罪者，應諭知無罪之判決。刑事訴訟法第一百五十四條、第三百零一條第一項分
    別定有明文。訊據被告甲○○則堅詞否認有肇事遺棄之犯行，辯稱：係因廂型車
    老舊，雜音很多，平時震動都很厲害，而且當時可能因喝酒關係，所以未能感覺
    有撞到人，才繼續開車，後來開約一、二百公尺，到衛生所時，經路人告知後，
    我就立刻打電話叫救護車，並將被害人扶上救護車等語。而依卷附屏東分局相驗
    案件調查報告表及現場照片所示，被告當時於建國路上為民眾攔下後，確實即將
    廂型車駕返回肇事現場，並無加速逃逸之情事，再參諸被告肇事後，仍係沿建國
    路直行，亦未急忙轉向逃避追緝，與一般意在逃逸之情形，大不相同，足認被告
    上開所辯，尚堪採信。此外，復查無其他積極證據足認被告有公訴意旨所指之肇
    事遺棄犯行，不能證明被告犯罪，依法應為被告無罪之諭知。
據上論斷，應依刑事訴訟法第二百九十九條第一項前段、第三百零一條第一項、刑法
第一百八十五條之三、第二百七十六條第一項、第五十一條第五款、第七十四條第一
款、道路交通管理處罰條例第八十六條第一項、罰金罰提高標準條例第一條前段，判
決如主文。
本案經檢察官蔡榮龍到庭執行職務
中      華      民      國      八十九      年    九      月    十三    日
                                臺灣屏東地方法院交通法庭
                                    審判長 潘正屏
                                    法  官 郭書豪
                                    法  官 包梅真
右判決正本證明與原本無異。
對於本判決如有不服應於收受送達後十日內向本院提出上訴書狀上訴於台灣高等法院
高雄分院並按他造當事人之人數附具繕本。
                                    書記官   徐水英
中    華    民    國     八十九      年      九      月       十四      日
附錄法條
刑法第一百八十五條之三
服用毒品、麻醉藥品、酒類或其他相類之物，不能安全駕駛動力交通工具
而駕駛者，處一年以下有期徒刑、拘役或三萬元以下罰金。
刑法第二百七十六條第一項
因過失致人於死者，處二年以下有期徒刑、拘役或二千元以下罰金。


司法院資訊處製作；財團法人民間司法改革基金會備份。
